【裁判字號】    90,毒抗,931
【裁判日期】    901127
【裁判案由】    毒品危害防制條例
【裁判全文】
臺灣高等法院刑事裁定                              九十年度毒抗字第九三一號
    抗  告  人
    即  被  告    甲○○
右抗告人因違反毒品危害防制條例案件，不服臺灣臺北地方法院民國九十年十月十六
日裁定（九十年度毒聲字第二二一六號），提起抗告，本院裁定如左：
    主  文
抗告駁回。
    理  由
一、原裁定意旨如附件，茲引用之。
二、抗告意旨略以：（一）抗告人於民國九十年五月二日，至臺北市○○區○○街一
    ０六號二樓訪友，甫上樓即見友人正施用安非他命，抗告人或因此吸入友人施用
    安非他命後排出之煙氣，致尿液檢出有甲基安非他命陽性反應；（二）抗告人負
    有扶養一家七口之重責，未曾施用毒品。原審不察，認抗告人有施用安非他命之
    犯行，抗告人實難甘服云云。
三、經查：
（一）抗告人為警查獲經採尿送驗結果，呈甲基安非他命陽性反應，有臺北縣政府衛
      生局九十年五月二十二日北衛檢字第三一八三二號尿液煙毒檢驗成績書及法務
      部調查局九十年九月五日（九０）陸（一）字第九００五四一八一號檢驗通知
      書各一紙附卷可稽，而依行政院衛生署藥物食品檢驗局八十一年二月八日（八
      一）藥檢壹字第００一一五六號函示意旨，安非他命經口服投與後，約百分之
      七十於二十四小時內自尿中排出，約百分之九十於九十六小時內自尿中排出，
      且安非他命成分之檢出與其投與方式、投與量、個人體質、採尿時間與檢測儀
      器之精密度等諸多因素有關，是依上開資料推斷，最長可能不超過四日。本件
      抗告人既於九十年五月二日晚間十一時許遭警查獲，且於翌日凌晨一時接受採
      尿，則於扣除查獲至採尿期間二小時不可能施用之時間後，抗告人非法施用安
      非他命之時間應係在九十年五月二日晚間十一時前之九十四小時內某時。
（二）按吸入煙毒或安非他命之二手煙，於文獻上雖尚無能否由尿液中檢驗出煙毒或
      安非他命反應之研究報告，惟由法務部調查局檢驗煙毒或安非他命案件之經驗
      研判，若非長時間與吸毒者直接相向且存心大量吸入吸毒者所呼出之煙氣，以
      二手煙中可能存在之低劑量煙毒或安非他命，應不致在尿液中檢驗出煙毒或安
      非他命反應，此有該局八十二年八月六日（八二）發技一字第四一五三號函一
      紙在卷可憑。抗告人既自陳甫上樓即見友人正施用安非他命，則抗告人顯不可
      能猶與友人長時間且直接相向，並存心大量吸入友人所呼出之煙氣，所辯並未
      施用毒品云云，自未足採據。
（三）抗告人是否身負家計重擔，原非本件原裁定所應參酌之因素，不足援以認定原
      裁定有何違誤。
四、原審以抗告人有施用第二級毒品安非他命之犯行，堪予認定，爰依毒品危害防制
    條例第二十條第一項及觀察勒戒處分執行條例第三條第一項之規定，裁定將抗告
    人送勒戒處所觀察、勒戒，並無不當，應予維持。抗告人上開所陳各節，均無理
    由，應予駁回。
五、據上論斷，應依刑事訴訟法第四百十二條，裁定如主文。
中    華    民    國      九十      年      十一      月      二十七    日
                            臺灣高等法院刑事第六庭
                                審判長法  官  陳  春  秋
                                      法  官  高  明  哲
                                      法  官  王  麗  莉
右正本證明與原本無異。
不得再抗告。
                                      書記官  胡      儀
中    華    民    國      九十      年      十一      月        三十    日


司法院資訊處製作；財團法人民間司法改革基金會備份。
